臺灣臺中地方法院刑事判決　　　　　　　　　　　　九十一年度訴字第二０七五號
　　公　訴　人　臺灣臺中地方法院檢察署檢察官
　　被　　　告　甲○○
右列被告因毒品危害防制條例案件，經檢察官提起公訴（九十一年度毒偵字第一四五
五號），本院判決如左：
    主  文
甲○○連續施用第一級毒品，累犯，處有期徒刑壹年。
注射針筒壹支沒收。
    事  實
一、甲○○前於民國八十二年間，因違反肅清煙毒條例、麻醉藥品管理條例等案件，
    經法院分別判處有期徒刑三年二月、四月確定，並定其應執行刑為有期徒刑三年
    四月，於八十三年十月二十九日假釋並付保護管束，惟其於假釋期間，又因違反
    麻醉藥品管理條例案件，經本院於八十四年十一月三日判處有期徒刑八月，於同
    年十一月二十三日確定，自八十四年十一月二十三日起執行，並撤銷假釋，執行
    殘刑一年二月八日，上開二罪接續執行，於八十六年六月十一日執行完畢，仍不
    知悔改。後於八十七年十一月間因施用毒品案件，經本院以八十七年度毒聲字第
    三八八八號裁定送勒戒處所觀察、勒戒後，認無繼續施用毒品之傾向，經臺灣臺
    中地方法院檢察署檢察官於八十八年一月二十一日以八十七年度偵字第二五七七
    九號為不起訴處分確定。其又於九十年間，因連續施用第一級毒品海洛因多次及
    第二級毒品甲基安非他命一次，為警查獲，後經本院分別以九十年毒聲字二三一
    六號（施用甲基安非他命之部分）及二三七一號（施用海洛因之部分）裁定將甲
    ○○送觀察、勒戒後，認有繼續施用毒品傾向，再由臺灣臺中地方法院檢察署檢
    察官聲請本院於九十年六月八日以九十年毒聲字第二八三七號裁定令入戒治處所
    施以強制戒治。臺灣臺中地方法院檢察署檢察官並依毒品危害防制條例第二十條
    第三項之規定，就其於上開時地施用第一、二級毒品之犯行，分別提起公訴，本
    院於九十年七月十日分別以九十年度訴字第一三八七號判決其「連續施用第一級
    毒品，累犯，處有期徒刑捌月。扣案海洛因粉末壹小包（淨重零點零公克）沒
    收銷燬；注射針筒貳支沒收之。」，以九十年度易字第一九八八號判決其「施用
    第二級毒品，累犯，處有期徒刑肆月，如易科罰金，以佰元折算壹日。」，上
    開判決於九十年八月二十日均告確定。甲○○嗣於強制戒治屆滿三月，其成績經
    評定為合格，無繼續戒治之必要，而由臺灣臺中地方法院檢察署檢察官聲請，本
    院於九十一年一月十五日以（九十一年度毒聲字第九四號）裁定停止戒治，所餘
    戒治期間付保護管束，並於同年二月二十七日停止戒治出所。詎其於保護管束期
    間，基於施用第一級毒品之概括犯意，自九十一年四月中旬某日起至同年五月十
    三日晚間七、八時許止，在臺中縣梧棲鎮○○路三一八號住處內，以注射針筒施
    打注入體內之方式，連續施用第一級毒品海洛因多次，平均三、五天吸食一次。
    嗣為警於九十一年五月十五日下午一時十五分許，持本院九十一年度聲搜字第八
    九四號搜索票，在甲○○上開住處當場查獲，並扣得其所有供施用海洛因用之注
    射針筒一支。
二、案經臺中縣警察局清水分局報請臺灣臺中地方法院檢察署檢察官偵查起訴。
    理  由
一、被告甲○○對其於右揭時地施用第一級毒品海洛因之事實，於警訊、偵查及本院
    審理時均坦承不諱，經查：
（一）被告於九十一年五月十五日為警查獲後，經採取其尿液送請臺中縣衛生局檢驗
      ，呈嗎啡陽性反應，有該衛生局十一年五月二十九日檢驗尿水報告書一紙附卷
      可稽。按海洛因係嗎啡經化學合成半人工合成品，藥（毒）性倍於嗎啡，其經
      施用進入人體，藉人體解毒系統之代謝作用而分解成藥（毒）性較低於嗎啡，
      故於施用海洛因（麻藥）之煙毒嫌犯尿液中，可檢出嗎啡煙毒反應；一般施用
      毒品，八小時內約有百分之八十量於尿中排出，二十四小時後剩餘量之百分之
      九十再排出，七十二小時仍有微量排出，有憲兵司令部八十年五月七日（八十
      ）鑑驗字第一七四六號函可參。此外，被告於九十一年五月十五日為警查獲時
      ，當場扣得已使用過之注射針筒一支，是被告確有連續施用第一級毒品海洛因
      之犯行，堪可認定。
（二）被告於八十七年十一月間因施用毒品案件，經本院以八十七年度毒聲字第三八
      八八號裁定送勒戒處所觀察、勒戒後，認無繼續施用毒品之傾向，經臺灣臺中
      地方法院檢察署檢察官於八十八年一月二十一日以八十七年度偵字第二五七七
      九號不起訴處分確定等事實，亦有該案之不起訴處分書及臺灣臺中地方法院檢
      察署刑案資料查註紀錄表各一份存卷可按。
（三）被告於九十年間，因連續施用第一級毒品海洛因多次及第二級毒品甲基安非他
      命一次，為警查獲，後經本院分別以九十年毒聲字二三一六號（施用甲基安非
      他命之部分）及二三七一號（施用海洛因之部分）裁定將甲○○送觀察、勒戒
      後，認有繼續施用毒品傾向，再由臺灣臺中地方法院檢察署檢察官聲請本院於
      九十年六月八日以九十年毒聲字第二八三七號裁定令入戒治處所施以強制戒治
      。臺灣臺中地方法院檢察署檢察官並依毒品危害防制條例第二十條第三項之規
      定，就其於上開時地施用第一、二級毒品之犯行，分別提起公訴，本院於九十
      年七月十日分別以九十年度訴字第一三八七號判決其「連續施用第一級毒品，
      累犯，處有期徒刑捌月。扣案海洛因粉末壹小包（淨重零點零公克）沒收銷
      燬；注射針筒貳支沒收之。」，以九十年度易字第一九八八號判決其「施用第
      二級毒品，累犯，處有期徒刑肆月，如易科罰金，以佰元折算壹日。」等情
      ，亦有本院上開刑事判決二份、臺灣高等法院被告全國前案紀錄表、臺灣臺中
      地方法院檢察署刑案資料查註紀錄表各一份在卷可查。
（四）被告嗣於強制戒治屆滿三月，其成績經評定為合格，無繼續戒治之必要，而由
      臺灣臺中地方法院檢察署檢察官聲請，本院於九十一年一月十五日以九十一年
      度毒聲字第九四號裁定停止戒治，所餘戒治期間付保護管束，並於同年二月二
      十七日停止戒治離所。在長達數月之時間內，在臺中看守所、臺中戒治所分別
      執行觀察、勒戒、強制戒治，均未再沾染第一級、第二級毒品，嗣成績經評定
      合格，無繼續戒治之必要，此觀之本院九十一年度毒聲字第九四號裁定自明。
      被告於出所後，自九十一年四月中旬某日起至九十一年五月十三日晚上七、八
      時止，再度施用毒品，足見被告係另行起意而施用第一級毒品等情，至堪認定
      。是以，本案檢察官起訴部分與本院九十年度訴字第一三八七號案件尚無連續
      犯之裁判上一罪關係存在。
    綜上所述，被告於二犯之停止戒治付保護管束期間，仍犯毒品危害防制條例第十
    條第一項之施用第一級毒品罪，被告自白與事實相符，其連續施用第一級毒品海
    洛因之事證明確，犯行洵堪認定。
二、核被告所為，係犯毒品危害防制條例第十條第一項之施用第一級毒品海洛因罪。
    被告先後多次施用海洛因之行為，時間緊密，所犯構成要件相同，顯係基於概括
    之犯意反覆為之，應依連續犯之規定論以一罪。再被告施用第一級毒品海洛因前
    之持有海洛因行為，持有後進而施用，其持有之低度行為應為施用之高度行為所
    吸收，故不再另論其持有第一級毒品罪。公訴意旨就被告自九十一年四月中旬某
    日起至同年五月十三日晚間七、八時許該次之前一次施用海洛因之行為，漏未起
    訴，惟本院認此部分與公訴人起訴經判決有罪部分，有連續犯之裁判上一罪之關
    係存在，依審判不可分原則，本院自得加以審理。被告曾於八十二年間，因違反
    肅清煙毒條例、麻醉藥品管理條例等案件，經法院分別判處有期徒刑三年二月、
    四月確定，並定其應執行刑為有期徒刑三年四月，於八十三年十月二十九日假釋
    並付保護管束，惟其於假釋期間，又因違反麻醉藥品管理條例案件，經本院於八
    十四年十一月三日判處有期徒刑八月，於同年十一月二十三日確定，自八十四年
    十一月二十三日起執行，並撤銷假釋，執行殘刑一年二月八日，上開二罪接續執
    行，於八十六年六月十一日執行完畢之事實，有臺灣高等法院被告全國前案紀錄
    表、臺灣臺中地方法院檢察署刑案資料查註紀錄表各一份在卷可稽，其受有期徒
    刑之執行完畢後，五年以內再犯本件有期徒刑以上之罪，為累犯，應依刑法第四
    十七條規定遞加重其刑。爰審酌被告一再施用第一級毒品海洛因，經觀察勒戒並
    送強制戒治後，仍不知戒惕，並於保護管束期間再次連續施用毒品，無視於毒品
    對於自身健康之戕害及國家對於杜絕毒品犯罪之禁令，且一再被查獲，仍不知戒
    惡習，惡性非輕，然念及被告於本院審理期間坦承犯行，態度良好，其施用海洛
    因僅係戕害自己健康，並無危害他人，本之施用毒品者均有相當程度之成癮性及
    心理依賴性，其犯罪心態與一般刑事犯罪之本質並不相同，容應以「病人」之角
    度為考量，並側重適當之醫學治療及心理矯治為宜，且被告經施以長時間之強制
    戒治，固屬保安處分之一種，然既與其所應受之刑罰，同係限制人身自由，揆諸
    比例原則，應予適當量刑等一切情狀，量處如主文所示之刑，以資懲儆。又扣案
    之被告所有供施用之注射針筒一支，為被告所有且供施用毒品之器具，依刑法第
    三十八條第一項第二款之規定宣告沒收。
據上論斷，應依刑事訴訟法第二百九十九條第一項前段，毒品危害防制條例第十條第
一項、第二十條第三項前段，刑法第十一條前段、第五十六條、第四十七條、第三十
八條第一項第二款，判決如主文。
本案經檢察官劉仁明到庭執行職務。
中      華      民      國      九十一      年      十月    十四    日
                                臺灣臺中地方法院刑事第四庭
                                        法  官  楊  真  明
右正本證明與原本無異。
如不服本判決，應於送達後十日內向本院提出上訴狀（須附繕本），上訴於臺灣高等
法院臺中分院。
                                        書記官
中      華      民      國      九十一      年     十    月    十四     日
附錄本判決論罪科刑法條
毒品危害防制條例第十條第一項：
  施用第一級毒品者，處六月以上五年以下有期徒刑。
